# 中审众环案例研究问题1-1-63 （投资性房地产计量模式变更问题）

提问人：安好 时间：2022-12-27 10:21:48
陈版您好，问题1-1-63解答中提到以自己的名义经营的商业地产，将该地产分隔为商铺出租，商铺不作为投资性房地产核算。请教陈版实务中商铺什么情况下可以投资性房地产核算，其中的界线如何把握（因为作为投资性房地产的话，按客户会计政策是采用公允价值模式，对利润影响很大）。谢谢！

回答人：chenyiwei
如该问题回复所述：如果企业以自己的名义经营该商业地产（例如以自己的名义在这些地产中开设商场或交易市场，将该地产分隔为商铺出租，类似于一些以经营商场或交易市场为主业的上市公司的业务模式；或者按租赁协议向承租人提供的相关辅助服务在整个协议中所占比重为重大的），则不属于投资性房地产。
例如，某企业自建“XX专业市场”，并作为其运营商，其目的是建立该专业市场的品牌效应。为此，一方面对市场内商铺之间的分隔更多地是采用临时性、易于调整的建筑材料，而不是结构性、永久性的分隔，便于根据实际出租情况和租户的需求调整；另一方面基于市场运营管理的需要对入场的租户有所选择，而不仅仅考虑租金的“价高者得”，需确保该租户的经营范围、经营活动符合市场的定位。这个市场类似于一个实体的平台。这种情况下，市场经营并不是以获取租金作为唯一目的，而更多地是为入驻商户提供运营管理服务，出租以外的其他成份的影响也是重大的。这种情况下该专业市场不属于投资性房地产。